臺灣高雄地方法院小額民事判決
111年度雄小字第555號
原      告  國泰世紀產物保險股份有限公司

法定代理人  陳萬祥  
訴訟代理人  鄭安雄  
            鄭世彬  
被      告  陳文彬  

上列當事人間損害賠償事件，經本院於民國111 年4 月8 日言詞
辯論終結，判決如下：
    主      文
被告應給付原告新臺幣伍萬參仟陸佰壹拾柒元，及自民國一一０
年十二月二十八日起至清償日止，按週年利率百分之五計算之利
息。
原告其餘之訴駁回。
訴訟費用新臺幣壹仟元由被告負擔。
本判決第一項得假執行，但被告以新臺幣伍萬參仟陸佰壹拾柒元
供擔保後免為假執行。
    事實及理由
原告主張被告於民國109 年12月12日13時30分許，駕駛車牌號碼
00-0000 號自用小客車沿高雄市三民區天祥二路由東往西方向行
駛，行經天祥二路與鼎祥街口欲迴轉往東方向行駛時，因未注意
車前狀況，而與其承保、訴外人辛國榮駕駛訴外人黃秀娥所有車
牌號碼000-0000號自用小客車（下稱系爭車輛）發生擦撞（下稱
系爭交通事故），致系爭車輛受有損害，其已依保險契約賠付黃
秀娥系爭車輛車體損害新臺幣（下同）63,507元，為此，爰依民
法第184 條第1 項前段、第191 條之2 及保險法第53條之規定提
起本訴之事實，業據其提出系爭車輛行照、系爭交通事故當事人
登記聯單、車損照片、估價單及電子發票等件為證，並有系爭交
通事故現場圖、現場照片、A3類道路交通事故調查紀錄表及初步
分析研判表等證在卷可稽，被告固辯稱其所駕車輛僅有輕微擦到
系爭車輛側邊，只有二道刮痕，並未撞擊系爭車輛後保險桿及後
車燈云云，然依系爭交通事故現場照片所示，被告車輛右前車頭
確實與系爭車輛左後車尾之後保險桿位置貼合而未存在任何間隙
（見本院卷第55頁），另據原告提出車損照片，其後保險桿雖無
明顯變形或凹陷之情形，然後保險桿上確實有數道擦痕清晰可見
（見本院卷第23頁），被告於事故後亦當場向前往現場處理之員
警陳述其車輛右前車身不慎擦撞系爭車輛左後方車身等語，有警
詢筆錄附卷可參（見本院卷第47頁），是被告抗辯其並未撞擊系
爭車輛之後保險桿云云不足採信，堪認原告之主張為真實且有理
由，被告駕駛車輛未注意車前狀況，對系爭交通事故之發生為有
過失，應負損害賠償之責。又系爭車輛係於108 年7 月出廠，迄
至損害發生日即109 年12月12日使用約1 年5 個月，修復零件費
用41,885元（其內容僅包含後葉輪弧飾板、後保下巴、後保桿、
固定板等，並未更換燈具）經以平均法計算折舊後約為31,995元
，加計工資7,447 元、烤漆費用14,175元，合計53,617元，即為
原告得代位請求被告賠償之系爭車輛修復費用數額。從而，原告
於請求被告賠償53,617元，及自起訴狀繕本送達翌日即110 年12
月28日起至清償日止，按週年利率5%計算之利息，為有理由，應
予准許，逾此部分則屬無據，應予駁回，爰判決如主文。又本件
訴訟係適用小額程序為被告敗訴之判決，依民事訴訟法第436 條
之20規定，依職權宣告假執行。並依同法第436 條之23準用同法
第436 條第2 項，適用同法第392 條第2 項規定，依職權宣告被
告如預供擔保，得免為假執行。
中    華    民    國   111    年     4    月    29    日
                  高雄簡易庭  法      官  謝宗翰
以上正本係照原本作成。
民事訴訟法第436條之24第2項：對於本判決之上訴，非以違背法
令為理由，不得為之。
如對本判決上訴，須於判決送達後20日內向本院提出上訴狀，並
須表明原判決所違背之法令及其具體內容與依訴訟資料可認為原
判決有違背法令之具體事實之上訴理由。（均須按他造當事人之
人數附繕本）。
中　　華　　民　　國　　111 　年　　4 　　月　　29　　日
                              書  記  官  許弘杰